臺灣彰化地方法院民事裁定　100年度聲字第111號
聲　請　人　俊升航空工業有限公司
法定代理人　費麗雲
相　對　人　古光雄
上列當事人間聲請停止執行事件，本院裁定如下：
    主    文
聲請人供擔保新臺幣陸萬玖仟參佰參拾參元後，本院民事執行處
九十九年度司執字第三八三Ｏ號清償債務強制執行事件，就如附
表編號一所示動產之強制執行程序，於本院一百年度訴字第七七
九號第三人異議之訴事件判決確定、和解或撤回起訴前應暫予停
止。
聲請人供擔保新臺幣陸拾陸萬伍仟壹佰陸拾柒元後，本院民事執
行處九十九年度司執字第三八三一號清償債務強制執行事件，就
如附表編號二至六所示動產之強制執行程序，於本院一百年度訴
字第七七九號第三人異議之訴事件判決確定、和解或撤回起訴前
應暫予停止。
聲請人其餘聲請駁回。
    理    由
一、按有回復原狀之聲請，或提起再審或異議之訴，或對於和解
    為繼續審判之請求，或提起宣告調解無效之訴、撤銷調解之
    訴，或對於許可強制執行之裁定提起抗告時，法院因必要情
    形或依聲請定相當並確實之擔保，得為停止強制執行之裁定
    ，強制執行法第18條第2項定有明文。
二、聲請人以其已對相對人提起第三人異議之訴（即本院民國1
    00年度訴字第779號）為由，聲請裁定停止併撤銷本院99年
    度司執字第3830號（育股）、99年度司執字第3831號（乙股
    ）、99年度司執字第2444號（壬股）清償債務強制執行事件
    ，關於如附表編號一至七所示之動產強制執行程序等語，嗣
    經本院調取該執行卷宗及第三人異議之訴民事卷核閱後，審
    酌如下：
  (一)本院民事執行處99年度司執字第3830號清償債務強制執行事
    件（執行如附表編號一所示動產，育股）部分：相對人聲請
    對債務人國園股份有限公司執行之債權額為新臺幣（下同）
    4,000萬元及自98年8月31日起至清償日止，按年息6％計算
    之利息，算至今日（100年10月25日，共2年又56日）加計利
    息後，其債權總金額為45,168,219元（利息計算式：4000萬
    元×6％×（2＋56/365）＝45,168,219元，元以下四捨五入
    ），如附表編號一所示動產之價額則合計為32萬元（最低拍
    賣價格）。則相對人因本件停止執行所受損害，即相當於該
    動產價額延後受償之法定遲延利息。
  (二)本院民事執行處99年度司執字第3831號清償債務強制執行事
    件（執行如附表編號二至六所示動產，乙股）部分：相對人
    聲請對債務人宜鉦科技工程股份有限公司執行之債權額為4,
    000萬元及自98年8月31日起至清償日止，按年息6％計算之
    利息，算至今日（100年10月25日，共2年又56日）加計利息
    後，其債權總金額為45,168,219元（利息計算式：4000萬元
    ×6％×（2＋56/365）＝45,168,2 19元，元以下四捨五入
    ，以下同），如附表編號二至六所示動產之價額則合計307
    萬元（最低拍賣價格）。則相對人因本件停止執行所受損害
    ，即相當於該動產價額延後受償之法定遲延利息。
  (三)至於相對人延後受償期間，視該債務人異議之訴何時確定以
    為斷，由於何時確定尚無定論，參酌該訴訟事件至第三審確
    定之時間（依各級法院辦案期限實施要點所規定各審級辦案
    期限第1審1年4個月，第2審2年，第3審1年）估計為4年4個
    月，並以法定利率即年息5％計算，認為聲請人就本院民事
    執行處99年度司執字第3830號清償債務強制執行事件（育股
    ）部分應供擔保金以69,333元（計算式：320,000元×5％×
    52/12＝69,333元，元以下四捨五入）為適當，爰依法裁定
    如主文第1項所示；就本院民事執行處99年度司執字第3831
    號清償債務強制執行事件（乙股）部分應供擔保金以665,16
    7元（計算式：3070,000元×5％×52/12＝665,167元，元以
    下四捨五入）為適當，爰依法裁定如主文第2項所示。
  (四)本院民事執行處99年度司執字第2444號清償債務強制執行事
    件（執行如附表編號七所示動產，壬股）部分：此部分業經
    相對人於100年6月10日具狀撤回全部之強制執行，該執行程
    序業已終結，故此部分即無聲請停止執行程序之必要，應予
    駁回。
  (五)至聲請人聲請撤銷強制執行程序部分，為本院100年度訴字
    第779號事件審理之訴訟標的，並非本院依強制執行法第18
    條第2項規定裁定所得審究之範圍，附此敘明。
三、依強制執行法第18條第2項，裁定如主文。
中    華    民    國    100  年    10    月    25    日
                    民事第一庭  法  官   黃楹榆
以上正本係照原本作成。
如對本裁定抗告，須於裁定送達後10日內向本院提出抗告狀，
並應繳納抗告費新台幣1000元。
中    華    民    國    100  年    10    月    25    日
                                書記官   彭月美
┌──────────────────────────┐
│ 附表：                           100年度聲字第111號│
├──┬──────┬──┬──┬──────────┤
│編號│物 品 名 稱 │單位│數量│物  品  所  在  地  │
├──┼──────┼──┼──┼──────────┤
│ 一 │天車        │ 組 │ 2  │彰化縣伸港鄉溪底村工│
│    │            │    │    │東二路22號果園股份有│
│    │            │    │    │限公司              │
├──┼──────┼──┼──┼──────────┤
│ 二 │天車        │ 組 │ 4  │彰化縣伸港鄉溪底村工│
│    │            │    │    │東二路20號宜鉦股份有│
│    │            │    │    │限公司              │
├──┼──────┼──┼──┼──────────┤
│ 三 │電爐        │ 台 │ 6  │彰化縣伸港鄉溪底村工│
│    │            │    │    │東二路20號宜鉦股份有│
│    │            │    │    │限公司              │
├──┼──────┼──┼──┼──────────┤
│ 四 │電爐控制盤  │ 組 │ 3  │彰化縣伸港鄉溪底村工│
│    │            │    │    │東二路20號宜鉦股份有│
│    │            │    │    │限公司              │
├──┼──────┼──┼──┼──────────┤
│ 五 │電爐動力座  │ 座 │ 5  │彰化縣伸港鄉溪底村工│
│    │            │    │    │東二路20號宜鉦股份有│
│    │            │    │    │限公司              │
├──┼──────┼──┼──┼──────────┤
│ 六 │冷卻塔      │ 個 │ 4  │彰化縣伸港鄉溪底村工│
│    │            │    │    │東二路20號宜鉦股份有│
│    │            │    │    │限公司              │
├──┼──────┼──┼──┼──────────┤
│七  │天車        │ 個 │ 1  │彰化縣伸港鄉溪底村工│
│    │            │    │    │東二路16號佑聯精鑄股│
│    │            │    │    │份有限公司          │
└──┴──────┴──┴──┴──────────┘